【裁判字號】    90,易,677
【裁判日期】    900430
【裁判案由】    傷害等
【裁判全文】
臺灣臺南地方法院刑事判決
    公  訴  人  臺灣台南地方法院檢察署檢察官
    被      告  甲○○
右列被告因傷害等案件，經檢察官提起公訴 (九十年度偵字第一八三三號)，本院判
決如左：
    主  文
甲○○以加害身體之事，恐嚇他人致生危害於安全，累犯，處有期徒刑月，如易科
罰金，以佰元折算壹日。
甲○○其餘被訴傷害部分不受理。
    事  實
一、甲○○曾於民國（下同）八十七年間因賭博案件，經法院判處有期徒刑六月確定
    ，甫於八十七年十一月二十七日易科罰金執行完畢。竟仍不知悔改，復於八十九
    年十一月十七日晚上十一時許，在台南市○○路○段八號「小泥巴」檳榔攤內，
    因細故與乙○○、丙○○發生爭執，竟手持紅灰刀恐嚇乙○○、丙○○稱：「誰
    要走，就刺誰」等語，以加害身體之事，恐嚇乙○○、丙○○，致生危害於其等
    安全。
二、案經乙○○、丙○○訴請臺灣臺南地方法院檢察署檢察官偵查起訴。
    理  由
一、訊據被告甲○○對於右揭恐嚇之犯行坦承不諱，核與告訴人乙○○、丙○○指訴
    之情節相符，被告犯行應予認定。
二、核被告所為，係犯刑法第三百零五條恐嚇罪。又被告係以一之行為，同時恐嚇告
    訴人二人，係一行為同時觸犯二相同之罪名，為想像競合犯，應從一恐嚇罪名處
    斷。又被告曾於八十七年間因賭博案件，經法院判處有期徒刑六月確定，於八十
    七年十一月二十七日易科罰金執行完畢，有臺灣臺南地方法院檢察署刑案資料查
    註紀錄表在卷足稽。其於有期徒刑執行完畢後，五年以內再犯本件有期徒刑以上
    之罪，為累犯，應加重其刑。爰審酌被告犯罪後坦承犯行，尚有悔意，而告訴人
    亦均表示不再追究被告刑責，有本院九十年四月二十三日審判筆錄一份可參等一
    切情狀，量處如主文所示之刑，並諭知易科罰金之折算標準。
三、公訴意旨另略稱：被告甲○○於八十九年十一月十七日下午十一時許，在台南市
    ○○路○段八號「小泥巴」檳榔攤內，因細故與乙○○、丙○○發生爭執，甲○○竟基於傷害他人身體之概括犯意，連續出拳毆打乙○○、丙○○，並以電話機
    砸向乙○○，致乙○○受有上嘴唇裂傷併瘀腫、下嘴唇瘀腫、右臉下巴挫傷、上
    頷處牙齒鬆動、頸部瘀腫、右手背挫傷、右手背瘀腫、右胸部瘀腫等傷害，而丙○○則受有右頭頂部瘀腫、左臉頰挫傷、左後頭部瘀腫、頸部挫傷瘀腫、左手臂
    、左前臂挫傷瘀腫、右手臂、右前臂瘀腫、左大腿挫傷、左小腿瘀腫、右小腿瘀
    腫等傷害等語。按告訴乃論之罪，告訴人於第一審辯論終結前得撤回其告訴，又
    告訴經撤回者，應諭知不受理之判決，刑事訴訟法第二百三十八條第一項、第三
    百零三條第三款分別定有明文。本件告訴人乙○○、丙○○告訴被告傷害部分，
    起訴書認係觸犯刑法第二百七十七條第一項傷害罪，依同法第二百八十七條前段
    之規定，須告訴乃論。茲據告訴人乙○○、丙○○於九十年二月二十六日撤回告
    訴，有請求撤回告訴狀一份可參，依照右揭說明，傷害部分應為不受理之諭知。
據上論斷，應依到事訴訟法第二百九十九條第一項前段、第三百零三條第三款，刑法
第三百零五條、四十一條第一項前段、第五十五條前段、第四十七條、罰金罰鍰提高
標準條例第一條前段、第二條，判決如主文。
中      華      民      國    九十    年      四      月      三十      日
                                  臺灣臺南地方法院刑事第三庭
                                      法  官  彭  振  湘
右正本證明與原本無異。
如不服本判決，應於判決送達後十日內，向本院提出上訴狀（須附繕本）。
                                      書記官  汪  姿  秀
中      華      民      國    九十    年      四      月      三十    日
附錄本案論罪科刑法條全文：
刑法第三百零五條：
以加害生命、身體、自由、名譽、財產之事，恐嚇他人致生危害於安全者，處二年
以下有期徒刑、拘役或三百元以下罰金。


司法院資訊處製作；財團法人民間司法改革基金會備份。
